# 现金折扣和商业折扣的会计及税务处理

提问人：helen_lanlan 时间：2020-05-26 08:05:06
陈版，请教一个现金折扣涉及税费的问题：
公司给供应商付款，销售款价格 100 万元，支付方式为银行承兑， 2019 年的业务，收入与成本都计入了 2019 年报表，但 2020 年初付款的时候，供应商希望我们用现金付款的方式，并给予4%折扣，对方在开具发票的时候，直接在第二年开具的新一笔业务中的增值税专用发票上显示负数（供应商可能想减少它的销项税额），并在备注中写上贴息扣减 4 万元。
公司与供应商的合同属于框架合同，合同中约定了付款方式为银行承兑付款。目前除了发票，我们没有其他任何证据证明这是现金折扣。但业务实质是现金折扣。
基于以上资料，我们在进行账务处理时，理论上应该作为财务费用-现金折扣计入财务费用中，还是根据发票冲减成本？如果是作为财务费用-现金折扣，进项需要转出吗？
1 、借：应付账款 100 贷：银行存款 96 财务费用 4
2 、借：应付账款 100 贷：银行存款 96 财务费用3.54 进项税0.46
以上两种处理方式，哪种更合适？为了避免税务上的风险，除了发票，还应该需要什么资料？

回答人：chenyiwei
理论上应该作为财务费用-现金折扣计入财务费用中，并作进项税额转出处理。
如果无法获取直接证据表明这是现金折扣（即不足以推翻现有证据所体现的法律形式，例如没有书面的补充协议），则也可以按发票冲减下一年该笔业务的采购成本。